【裁判字號】    95,聲,2860
【裁判日期】    950929
【裁判案由】    聲明異議
【裁判全文】
臺灣桃園地方法院刑事裁定              95年度聲字第2860號
異  議  人  甲○○
送達代收人      詹漢山    律師
上列異議人因撤銷假釋案件，不服法務部95年7月20日法矯字第0
950902424 號撤銷假釋處分書，對於臺灣桃園地方法院檢察署檢
察95年執更字第779 號執行之指揮認為不當聲明異議，本院裁定
如下：
    主  文
異議駁回。
    理  由
一、聲明異議意旨略以：(一)異議人甲○○於民國95年4 月17 日
    ，至觀護人吳老師報到時，經觀護人吳老師開導與建議下，
    將異議人當時所服用減肥藥之棕色膠囊藥品再送「華友科技
    股份有限公司」檢驗，檢驗報告就未知名2 膠囊以氣相層析
    質譜儀方法檢驗，檢驗結果檢出：「Methamphetam ine 」
    成分，其中文譯稱即為「甲基安非他命」，的確含有禁藥成
    份，並稱異議人乃誤食減肥藥而致罹重典，認本院95年度毒
    聲字第40 3號裁定所認定之事實已屬違誤，且台灣高等法院
    95年度毒抗字第232 號確定裁定，就異議人所送請「華友科
    技股份有限公司」檢驗報告之部分漏未注意，參酌最高法院
    32年抗字第113 號刑事判例要旨、最高法院35年特抗字第21
    號判例，聲請重新審理，自應予准許，從而，異議人不服法
    務部95年7 月20日法矯字第0950902424號撤銷保護管束人假
    釋處分，因而聲明異議，自屬有理由。(二)本院95年度毒聲字
    第403 號裁定及台灣高等法院95年度毒抗字第232 號確定裁
    定認異議人縱服用感冒糖漿及減肥藥，亦不致「於尿液檢出
    安非他命或甲基安非他命陽性反應成分」，而認異議人施用
    第二級毒品，原裁定就此部分之採證，已非適法。(三)而異議
    人於94年9 月12日向觀護人報到時經採尿送鑑定之尿液檢驗
    ，尚有一瓶供存查，聲請人亦陳明願自費送請檢驗單位重為
    檢驗，並查驗是否與聲請人之DNA 檢驗相符，且行政院衛生
    署管制藥品管理局檢驗之藥丸、膠囊及錠劑五種，與異議人
    當時所服用減肥藥之棕色膠囊藥品，皆係由當時任桃園縣楊
    梅鎮之私立泳將天地游泳池之老闆徐本強所提供，而證人徐
    本強亦願出庭作證該藥品係由其所提供。(四)末以本院95年度
    毒聲字第403 號裁定及台灣高等法院95年度毒抗字第232 號
    確定裁定，漏未審酌異議人於當時所服用減肥藥之棕色膠囊
    藥品再送「華友科技股份有限公司」之檢驗報告，並經異議
    人分別具狀向本院聲請重新審理及向台灣高等法院聲請重新
    審理暨聲請停止執行，從而，異議人經本院87年度訴字第15
    16號判決有期徒刑，後經本院以95年度毒聲字第403 號裁定
    ，諭知異議人施用第二級毒品，應送勒戒處所觀察、勒戒處
    分，經法務部95年7 月20日以法矯字第0950902424號處分書
    撤銷假釋處分，現經本院地檢署以95年執更字第779 號執行
    命令，定於95年8 月28日應到案執行，爰依法聲明異議，狀
    請本院撤銷上開95年度毒聲字第403 號所為諭知應送勒戒處
    所執行觀察、勒戒之處分，及撤銷前揭臺灣桃園地方法院檢
    察署95年度執更字第779 號之執行，並撤銷本院95年度毒聲
    字第403號裁定等語。
二、按當事人對於法院之裁定有不服者，自送達裁定後起算之5
    日內，以抗告書狀敘述抗告之理由，向原審法院提出，並抗
    告於直接上級法院，刑事訴訟法第403 條第1 項、第406 條
    、第407 條定有明文。經查，本院95年度毒聲字第403 號所
    為裁定諭知被告即異議人甲○○應入勒戒處所執行觀察、勒
    裁，業經臺灣高等法院於95年5 月29日以95年度毒抗字第23
    2 號裁定被告之抗告駁回確定，此有臺灣高等法院被告前案
    紀錄表1 份附卷可稽，是本院95年度毒聲字第403 號裁定既
    經臺灣高等法院駁回被告之抗告而告確定，被告聲請本院撤
    銷上開裁定，顯與上揭法條規定不合，是此部分之聲請，應
    予駁回。再查，本院95年度毒聲字第403 號裁定被告應入勒
    戒處所執行觀察、勒戒之處分，因被告通緝而尚未經臺灣桃
    園地方法院檢察署檢察官執行，此有臺灣高等法院被告全國
    前案紀錄表、本院辦理刑事案件電話記錄查詢表各1 份附卷
    可查，是被告聲請撤銷觀察、勒戒處分之執行，亦屬無據，
    應予駁回。
三、按受刑人或其法定代理人或配偶以檢察官執行之指揮為不當
    者，得向諭知該裁判之法院聲明異議，刑事訴訟法第484 條
    定有明文。又上開條文所稱「諭知該裁判之法院」，乃指對
    被告之有罪判決，於主文內實際宣示其主刑、從刑之裁判法
    院而言，業經最高法院87年度台抗字第27號、83年度台聲字
    第45號、82年度台聲字第9 號裁定揭示甚明。故於案件經上
    訴之情形，若上級法院之判決主文並未諭知主刑、從刑，而
    係以原審判決並無違誤，上訴無理由，因而維持原判決諭知
    「上訴駁回」者，縱屬確定之有罪判決，但因對原判決之主
    刑、從刑未予更易，其本身復未宣示如何之主刑、從刑，自
    非該條所指「諭知該裁判之法院」；另於數罪併罰定應執行
    刑之場合，因定應執行刑之裁定確定後，與確定判決有同等
    效力，故對於執行檢察官之指揮執行聲明異議者，應向為該
    定執行刑裁判之法院為之，亦有最高法院79年度台聲字第19
    號判例、92年度台聲字第60號裁定可資參照。是以法院對撤
    銷假釋處分之原因事實，自得予以審查是否適法。惟其所遵
    循之程序，仍須依刑事訴訟法第484 條之規定，由受刑人或
    其法定代理人或配偶，就檢察官指揮執行殘刑之處分聲明異
    議，換言之，僅「諭知該裁判之法院」始得受理加以審查撤
    銷假釋處分是否適法，合先敘明。復查：
    (一)本件異議人甲○○前因施用毒品案件，經本院於95年3 月
      31日以95年度毒聲字第403 號裁定應送勒戒處所施以觀察
      、勒戒後，異議人不服，提出抗告，經臺灣高等法院於95
      年5 月29日以95年度毒抗字第232 號裁定抗告駁回而告確
      定；另異議人對上開裁定分別向本院聲請重新審理及向臺
      灣高等法院聲請重新審理及停止觀察勒戒執行，嗣經本院
      於95年8 月7 日以95年度毒聲重字第1 號及臺灣高等法院
      於95年7 月24日以95年度聲再字第200 號裁定聲請均遭駁
      回確定，此有臺灣高等法院被告前案紀錄表1 紙在卷足憑
      。
    (二)異議人因施用毒品案件，經本院於88年3 月12日以88年度
      易字第80號處有期徒刑4 月，經上訴臺灣高等法院，於88
      年6 月23日以88年度上易字第2107號判決上訴駁回確定；
      又因販賣毒品案件，經本院於88年3 月26日以87年度訴字
      第1516 號 判決處應執行有期徒刑12年6 月，經上訴臺灣
      高等法院，於88年8 月5 日以88年度上訴字第1759號判決
      有期徒刑7 年6 月，再經上訴最高法院，於88年10月28日
      經最高法院以88年度台上字第6091號判決上訴駁回確定。
      上開二罪，經臺灣高等法院於90年10月2 日以90年度聲字
      第2437號裁定應執行有期徒刑7 年9 月確定，有臺灣高等
      法院被告前案紀錄表1 紙在卷可參，嗣經送監執行後，於
      92 年2月27日縮短刑期假釋出監，並交付保護管束。惟異
      議人復於假釋期內施用毒品，經本院以95年度毒聲字第40
      3 號裁定送觀察、勒戒，再經抗告，嗣由臺灣高等法院於
      95年5 月29日以95年毒抗字第232 號抗告駁回確定，業如
      前述，是異議人因施用毒品案件，經本院以95年度毒聲字
      第403 號裁定觀察、勒戒，由法務部於民國95年7 月20日
      以法矯字第0950902424號處分書撤銷其假釋，並以95年執
      更字第779 號執行命令，執行殘刑3 年4 月9 日。
    (三)綜上所述，異議人經法務部撤銷其假釋應執行之殘刑者，
      顯係前揭應執行有期徒刑7 年9 月部分，揆諸上開法條及
      最高法院裁判意旨，諭知被告應執行有期徒刑7 年9 月之
      裁判法院，係臺灣高等法院，詳如前載，是被告就此部分
      向本院為異議之聲明，與法有違，自屬違誤，應予駁回。
四、據上論斷，依刑事訴訟法第486 條，裁定如主文。
中    華    民    國    95    年    9     月    29    日
                  刑事第四庭  法  官  陳心婷
以上正本證明與原本無異。
如不服本裁定，應於裁定送達後5日內，向本院提出抗告狀。
                              書記官  陳青瑜
中    華    民    國    95    年    10    月    16    日


司法院資訊處製作；財團法人民間司法改革基金會備份。
